【裁判字號】    97,審小上,113
【裁判日期】    980729
【裁判案由】    給付電話費
【裁判全文】
臺灣高雄地方法院民事裁定           97年度審小上字第113號
上  訴  人  甲○○
被上訴人    中華電信有限公司臺灣南區分公司
法定代理人  乙○○
上列當事人間請求清償借款事件，上訴人對於民國97年7 月29日
本院高雄簡易庭97年度岡小字第436 號第一審判決提起上訴，本
院裁定如下：
    主  文
上訴駁回。
第二審訴訟費用新臺幣壹仟伍佰元由上訴人負擔。
    理  由
一、按對於小額程序之第一審判決提起上訴，非以其違背法令為
    理由，不得為之；所謂判決違背法令，乃指判決不適用法規
    或適用不當，或有民事訴訟法第469 條所列第1 款至第5 款
    事由，其判決當然為違背法令，民事訴訟法第436 條之24第
    2 項、第436 條之32第2 項準用第468 條及第469 條第1 款
    至第5 款分別定有明文。又當事人提起上訴，如依民事訴訟
    法第468 條規定，以小額程序之第一審判決有不適用法規或
    適用法規不當為理由時，其上訴狀或理由狀應有具體之指摘
    ，並揭示該法規之條項或其內容，若係成文法以外之法則，
    應揭示該法則之旨趣，倘為司法院解釋或最高法院之判例，
    則應揭示該判解之字號或其內容，如依民事訴訟法第469 條
    第1 款至第5 款所列情形為理由時，其上訴狀或理由書應揭
    示合於該條款之事實，上訴狀或理由書如未依此項方法表明
    ，或其所表明者，顯與上開法條規定不相合時，即難認為已
    對小額程序之第一審判決之違背法令有具體之指摘，其上訴
    自難認為合法（最高法院71年台上字第314 號判例參照）。
    次按上訴不合法者，第二審法院應以裁定駁回之，民事訴訟
    法第436 條第2 項準用第444 條第1 項前段亦有明文。
二、上訴意旨略以：被上訴人之機房師曾以電話告知上訴人查無
    上訴人回撥之紀錄，是若非被上訴人收費系統有誤，被上訴
    人之主管單位豈會陪同上訴人查證3 個月之久。惟原審竟逕
    就被上訴人之主張，即認定上訴人有回撥之情形，而為不利
    上訴人之認定，未再進一步調查相關證據，是原判決自有應
    調查證據未予調查之違誤等語。
三、經查，原審就被上訴人應給付電話費之理由已查明，並於判
    決理由斟酌全辯論意旨之相關證物後而為論述，且本件上訴
    雖表明上訴理由，惟核其上訴意旨均屬原審認定事實及證據
    取捨之範圍，而上訴人復未具體指明原判決有何不適用法規
    或適用法規不當，或有民事訴訟法第469 條第1 款至第5 款
    所稱當然違背法令之情事，及符合該條款要件之具體事實，
    且未就對於第一審判決不服之程度，及應如何廢棄或變更為
    任何聲明，經本院命其補正上訴聲明及違背何法令之具體事
    由後，迄今仍未予補正，則揆諸首揭條文及說明，本件上訴
    即非合法，應予駁回。
四、末按於小額訴訟之上訴程序，法院為訴訟費用之裁判時，應
    確定其費用額，民事訴訟法第436 條之19第1 項、第436 條
    之32第1 項定有明文。是本件第二審訴訟費用為新臺幣（下
    同）1,500 元，自應由上訴人負擔，爰併為裁定如主文第2
    項所示。
五、據上論結，本件上訴為不合法，依民事訴訟法第436 之32第
    1 、2 項、第436 條之19第1 項、第444 條第1 項前段、第
    95條、第78 條，裁定如主文。
中    華    民    國    98    年    7     月    29    日
                  民事第二庭審判長法  官  陳嘉惠
                                  法  官  秦慧君
                                  法  官  柯彩燕
以上正本係照原本作成。
本裁定不得抗告。
中    華    民    國    98    年    7     月    29    日
                                  書記官  許珍滋


司法院資訊處製作；財團法人民間司法改革基金會備份。
